臺灣臺中地方法院刑事判決　　　　　　　 96年度易字第112號
公　訴　人　臺灣臺中地方法院檢察署檢察官
被　　　告　乙○○
　　　　　　　　　　現於臺灣臺中監獄執行中
上列被告因竊盜案件，經檢察官提起公訴（95年度偵字第25078
號），本院判決如下：
    主    文
乙○○攜帶兇器毀越安全設備竊盜，處有期徒刑拾壹月。扣案之
膠帶壹卷、鐵鎚、剪刀、一字起子、美工刀各壹支均沒收。
    犯罪事實
一、乙○○有詐欺、多次竊盜、違反毒品危害防制條例等前科，
    其中於民國（下同）95年間因竊盜案件，經本院判處有期徒
    刑7月確定（現執行中，未構成累犯），猶不知悔改，其意
    圖為自己不法之所有，於95年10月6日17時許，攜帶自備之
    膠帶1卷及其所有客觀上可供作兇器使用、足對他人之身體
    、生命構成威脅之鐵鎚、剪刀、一字起子、美工刀各1支為
    工具，見甲○○所有之位於臺中縣太平市○○路218號供倉
    庫使用之建物，無人在內而疏於管理之際，竟以上開工具毀
    損2樓後方窗戶而進入（毀損、侵入住宅犯嫌部分均未據告
    訴）該建物內，再以該等工具拆卸該建物1、2 、3樓鋁門窗
    後，竊取組成鋁門窗之鋁條計約40公斤，並予打包，已置於
    自己實力支配之下而得手。嗣因甲○○之鄰居劉清河發現上
    址建物內有敲打聲響，而聯絡另一鄰居林泳池至上開建物後
    門等待竊嫌，而於同日18時15分許，適乙○○將鋁條打包完
    畢，欲分批搬離現場，而先持上開工具連同自己所飲用之可
    樂等物自上開建物後門走出時，為劉清河、林泳池圍捕，乙
    ○○見狀，遂扔棄上開工具及腳上拖鞋，掙脫劉清河、林泳
    池之圍捕，而逃逸無蹤；經甲○○報案後，為警依現場附近
    停放之車牌號碼JGW-446號重型機車，查出機車為乙○○所
    有，而於同年月7日15時許，在臺中縣太平市○○○街21號乙
    ○○住處樓下前，查獲乙○○，並扣得其所有供行竊所用之
    膠帶1卷、鐵鎚、剪刀、一字起子、美工刀各1支。
二、案經臺中縣警察局霧峰分局報請臺灣臺中地方法院檢察署檢
    察官偵查起訴。
    理  由
一、訊據被告乙○○對上揭日期有行竊鋁條之事固不否認，惟辯
    稱：攜帶兇器部分我不認罪。門開開的，我就進去，我沒有
    把鋁條搬離現場，鋁條當時放在1樓而已，鋁條已經都打包
    好了，我就把鋁條從原地拿了起來，後來聽到外面有聲音，
    我就跑出去，地上剛好有工具，我腳去勾到工具，工具就摔
    出去了，我人也摔出去了，我就看到有人，我就跑了，鋁條
    我是原地拿起來就放下去，我人就跑掉了。‥‥我在現場待
    了10幾分鐘。‥‥在1樓半的樓梯間。有螺絲起子、美工刀
    、剪刀，還有1個袋子。我有把工具拿起來放到袋子裡，從1
    樓半的樓梯間放到1樓，因為我怕會被絆到云云（本院卷第
    17至20頁），惟查：
（一）被告上揭攜帶兇器竊盜犯行，業據被告對有至現場竊取鋁
      條之事於本院坦承不諱，復據被害人甲○○於警詢供稱：
      1樓、2樓及3樓的鋁門窗全都被拆下，共2面窗3個落地鋁
      門窗。‥‥被竊前全部的鋁門窗都是裝置完成。發現時是
      遭拆下。‥‥竊嫌是從2樓破壞窗戶進入屋內竊取等語（
      警卷第14頁），證人即被害人甲○○於偵查中亦結證稱：
      1、2 、3樓之鋁門窗都被破壞，2樓後方有門窗被破壞跡
      象，竊嫌應該是從那進來的。‥‥1樓的門窗及2、3樓的
      窗戶都有上鎖。‥‥鋁條不是我們拆下的等語（偵卷第21
      頁）；而證人劉清河於警詢亦證稱：當時發現我兒子住家
      隔壁電燈開著，因為該屋平常無人居住，且我有聽到屋內
      有敲打的聲音，我就叫我媳婦打電話給屋主，屋主人不在
      家，於是我就請在隔壁烤肉的林泳池一起在該屋的後門等
      待，準備捉竊嫌，就在我們剛到後門，竊嫌就跑出來了。
      ‥‥他在逃脫時有丟棄1包工具袋及1雙拖鞋等語（警卷第
      17頁），其於偵訊亦證稱：（檢察官問：你有看見竊嫌面
      目？）有，是我跟林泳池去追的，後來是林泳池追到。（
      檢察官問：提示乙○○照片，相片中的人是否就是當天竊
      嫌？）是。（檢察官問：竊嫌是否在現場遺留物品？）我
      有看見乙○○拿1包工具從臺中縣太平市○○路218號偏門
      跑出，見我們攔阻他時，他就將工具包丟下跑了，後來我
      有撿拾工具包察看，內有鐵鎚、剪刀、美工刀、一字起子
      等語（偵卷第20、21頁），並據證人林泳池於警詢證稱：
      鄰居劉清河跑來告訴我說，有人在長安路218號內偷東西
      ，我與劉清河兩人在該處的後門等，準備捉該竊嫌，大約
      5分鐘後，該竊嫌即從後門逃出，我與劉清河即上前捉住
      該竊嫌之後，‥‥不料該竊嫌撥開後逃逸。‥‥他跑出來
      時，手上有1包工具，脫逃即把工具丟棄在旁，及1雙拖鞋
      。‥‥（警問：當時他正在竊何物？）我只聽屋裡有聲音
      ，應該在拆東西聲音等語（警卷第20頁），依證人劉清河
      、林泳池上開所述，於現場後門等待圍捕被告前，既聽聞
      屋內有敲打、拆東西的聲音，其後於現場後門等待竊嫌時
      ，即見被告持扣案工具一袋自屋內走出，顯見上開敲打、
      拆東西之聲音確係被告持扣案工具行竊而拆卸鋁窗所致，
      足認被告確有持扣案之工具行竊，此外，並有贓物認領保
      管單及現場照片附卷足憑，且有膠帶1卷、鐵鎚、剪刀、
      一字起子、美工刀各1支等物扣案可佐，是被告上揭犯行
      ，堪予認定。
（二）被告為警查獲時，先辯稱：是我朋友謝志勇帶我進去，從
      該處後門進入，‥‥謝志勇說該屋要換新，稱說拆屋下來
      的東西沒用了，要我幫他載鋁門窗，我不知道那是贓物。
      ‥‥（指現場查扣之拖鞋）是我所有。那些工具是謝志勇
      的。（警問：警方在場查扣一批鋁條重約40公斤，是為何
      人所拆下？何人所打包？）那是謝志勇所拆下打包的。我
      是負責進入該屋內，拿謝志勇所拆下的鋁條，並載至坪林
      橋給謝志勇云云（警卷第7、8頁），其後俟警查出謝志勇
      在監執行，被告始於警詢改稱：我是從旁邊的小門（側門
      ）進住宅。該鋁條都已打包好了，我就順手拿走。‥‥經
      我指認警方所查扣的拖鞋1雙及可樂是我的。其他工具有
      鐵鎚、剪刀、膠帶、一字起子及美工刀等各1個是我進入
      住宅就有了云云（警卷第10頁），其先後陳述不一，顯係
      臨訟杜撰卸責之詞，所述已難採信；再被告雖於本院辯稱
      ：鋁條當時放在1樓而已，鋁條已經都打包好了，我就把
      鋁條從原地拿了起來，後來聽到外面有聲音，我就跑出去
      ，‥‥在1樓半的樓梯間。有螺絲起子、美工刀、剪刀，
      還有1個袋子。我有把工具拿起來放到袋子裡，從1樓半的
      樓梯間放到1樓，因為我怕會被絆到云云，惟查，現場查
      獲之工具並非甲○○所有，亦據被害人甲○○指稱係現場
      留有之做案工具一批等語（警卷第14頁），再竊得之鋁條
      已打包好搬至1樓，行竊之工具既係竊嫌拆卸鋁條所用，
      豈可能放置於並非拆卸鋁條處之1樓半樓梯間？是被告此
      部分所辯，亦非可採；再倘係他人行竊，而將打包好的鋁
      條放在1樓，則行竊者既已費力持工具行竊並將鋁條打包
      好，已放置在1樓，何以並未將打包好之鋁條一併取走，
      縱行竊者已無意行竊，何以連自己之行竊工具亦未拿取即
      離開，豈非與常情有違？是打包好的鋁條顯應係被告欲分
      批搬離而先留待現場，而行竊工具顯係被告所有；再查證
      人劉清河、林泳池於警詢均證述查獲被告前，有聽見屋內
      有敲打的聲音等情，已如前述，顯見拆卸鋁門窗之竊嫌應
      係被告，被告所辯：並未攜帶兇器云云，顯係事後卸責之
      詞，非可採信。
    事證明確，被告上揭攜帶兇器竊盜犯行，堪予認定。
二、按刑法第321條第1項第3款之攜帶兇器，仍指行為人攜帶兇
    器有行兇之可能，客觀上具有危險性，至其主觀上有無持以
    行兇或反抗之意思，尚非所問。竊盜攜帶起子、鉗子，雖係
    供行竊之工具，然如客觀上足對人之身體、生命構成威脅，
    仍應成立攜帶兇器竊盜罪，最高法院74年度第3次刑事庭會
    議決議可資參照。核被告乙○○所為，係犯刑法第321條第1
    項第2、3款之攜帶兇器毀越安全設備竊盜罪。爰審酌被告前
    於95年1月間因竊盜案件，經本院判處拘役59日，於同年8月
    5日執行完畢；另於同年2月28日11時許、3月14日17時許，
    因連續攜帶兇器竊盜，復遭本院以95年度易字第1052號判處
    有期徒刑7月後，被告不服上訴於臺灣高等法院臺中分院，
    後經撤回上訴而確定，有臺灣臺中地方法院檢察署刑案資料
    查註紀錄表、本院95年度易字第1052號判決書在卷可佐，雖
    均未構成累犯，惟被告屢犯竊行不輟，素行不良，危害社會
    治安非輕，顯無悔意，暨其本件行竊之物雖僅鋁條40公斤，
    惟被害人裝置鋁窗費用之損失約14萬元，再被告行竊之方法
    、手段，暨犯後態度等一切情狀，量處如主文所示之刑。
三、扣案之膠帶1卷、鐵鎚、剪刀、一字起子、美工刀各1支，係
    被告所有供本件犯行所用之物，已如前述，爰依法宣告沒收
    。
據上論斷，應依刑事訴訟法第299條第1項前段，刑法第321條第
1項第2款、第3款、第38條第1項第2款，判決如主文。
中　　華　　民　　國　　96　　年　　2 　　月　　13　　日
                  刑事第十庭    審判長法  官  賴妙雲
                                      法  官  江奇峰
                                      法  官  黃家慧
上正本證明與原本無異。
如不服本判決，應於送達後十日內向本院提出上訴狀（須附繕
本），上訴於臺灣高等法院臺中分院。
                                      書記官  陳靖騰
中　　華　　民　　國　　96　　年　　2 　　月　　13　　日
中華民國刑法第321條
犯竊盜罪而有左列情形之一者，處6月以上、5年以下有期徒刑：
一於夜間侵入住宅或有人居住之建築物、船艦或隱匿其內而犯之
者。
二  毀越門扇、牆垣或其他安全設備而犯之者。
三  攜帶兇器而犯之者。
四  結夥三人以上而犯之者。
五  乘火災、水災或其他災害之際而犯之者。
六  在車站或埠頭而犯之者。
前項之未遂犯罰之。
